臺灣雲林地方法院刑事判決
110年度易字第497號
公  訴  人  臺灣雲林地方檢察署檢察官
被      告  丁顏彰




上列被告因竊盜案件，經檢察官提起公訴（110年度偵字第3849
號、第4505號），被告於準備程序中就被訴事實為有罪之陳述，
本院依簡式審判程序判決如下：
    主  文
丁顏彰犯竊盜罪，共貳罪，均累犯，各處有期徒刑參月，如易科
罰金，均以新臺幣壹仟元折算壹日。應執行有期徒刑伍月，如易
科罰金，以新臺幣壹仟元折算壹日。
未扣案之犯罪所得新臺幣捌佰元沒收，於全部或一部不能沒收或
不宜執行沒收時，追徵其價額。
    事  實
一、丁顏彰意圖為自己不法之所有，基於竊盜之犯意，於民國10
    8年11月21日下午1時34分許，騎乘車牌號碼000-000號普通
    重型機車前往洪慶鐘所管領位在雲林縣○○鄉○○村○○000○0號
    之啟安廟，以自製工具（釣魚線綁鐵片黏雙面膠）伸入啟安
    廟香油錢箱內黏取金錢之釣魚方式，竊得新臺幣（下同）20
    0元得手，隨即騎乘上開機車離去。嗣經洪慶鐘發覺香油錢
    箱內留有遭人以釣魚方式黏取金錢之痕跡，乃報警處理，經
    警調閱啟安廟內、外之監視器錄影畫面，始悉上情。
二、丁顏彰與潘郁伶（已歿，業經檢察官為不起訴處分確定）共
    同意圖為自己不法之所有，基於竊盜之犯意聯絡，於109年1
    月31日下午3時9分許，由丁顏彰騎乘車牌號碼000-0000號普
    通重型機車搭載潘郁伶，前往楊耀東所管領位在雲林縣○○鄉
    ○○村0號之仙姑廟，後由潘郁伶負責把風，丁顏彰則以自製
    工具（釣魚線綁鐵片黏雙面膠）伸入仙姑廟香油錢箱內黏取
    金錢之釣魚方式，竊取香油錢600元得手，旋由丁顏彰載同
    潘郁伶騎乘上開機車離去。嗣經楊耀東清點香油錢箱內之財
    物察覺有異，乃報警處理，經警調閱仙姑廟內、外之監視器
    錄影畫面，始循線查知上情。
三、案經雲林縣警察局西螺分局報告臺灣雲林地方檢察署檢察官
    偵查起訴。
    理  由
壹、程序方面：
    本案被告丁顏彰所犯係死刑、無期徒刑、最輕本刑為3年以
    上有期徒刑以外之罪，其於準備程序中就前揭被訴事實為有
    罪之陳述（見本院卷第163頁），經本院告知簡式審判程序
    之旨，並聽取公訴人及被告之意見後，本院業已依刑事訴訟
    法第273條之1第1項之規定，裁定以簡式審判程序進行本案
    之審理，是本案之證據調查，依刑事訴訟法第273條之2規定
    ，自不受同法第159條第1項、第161條之2、第161條之3、第
    163條之1及第164條至第170條規定之限制。
貳、實體方面：
一、認定事實所憑之證據及理由：
    上揭事實，分據被告於警詢、偵訊、本院準備程序中及審理
    時均坦承不諱（見偵3849號卷第11至15、131至133頁；偵45
    05號卷第11至16頁；本院卷第163至164、170、172頁），核
    與證人即被害人洪慶鐘、楊耀東分別於警詢時所證情節大致
    相符（見偵3849號卷第17至19頁；偵4505號卷第17至20頁）
    ，事實欄一部分另有車牌號碼000-000號普通重型機車之車
    輛詳細資料報表1紙及啟安廟內、外之監視器錄影畫面擷圖1
    2張（見偵3849號卷第21至33頁）；事實欄二部分則有仙姑
    廟內、外之監視器錄影畫面擷圖26張（見偵4505號卷第23至
    47頁）等證據資料存卷可佐，足認被告上開任意性自白核與
    客觀事實相符，堪以採信。是本案事證明確，被告前揭犯行
    均堪認定，應予依法論科。
二、論罪科刑：
  ㈠核被告事實欄一、二所為，均係犯刑法第320條第1項之竊盜
    罪。
  ㈡被告本案所犯2罪，犯意各別，行為互殊，應分論併罰。
  ㈢就事實欄二部分，被告與共犯潘郁伶就該次竊盜犯行，有犯
    意聯絡及行為分擔，應論以共同正犯。
  ㈣被告前因①公共危險案件，經臺灣新北地方法院以104年度交
    簡字第4686號判決判處有期徒刑3月確定；再因②施用毒品案
    件，經本院以104年度港簡字第181號判決判處有期徒刑6月
    確定；另因③竊盜案件，經臺灣桃園地方法院以104年度審易
    字第2718號判決判處有期徒刑4月確定；復因④詐欺案件，經
    本院以106年度港簡字第53號判決判處有期徒刑4月確定；嗣
    上開案件另經本院以106年度聲字第406號裁定定應執行有期
    徒刑1年2月確定（下稱甲案）；又因⑤施用毒品案件，經臺
    灣新北地方法院以105年度審簡字第1320號判決判處有期徒
    刑5月確定（下稱乙案）。上開甲、乙案接續執行，於106年
    4月26日縮短刑期假釋出監，假釋中付保護管束，106年7月2
    7日假釋期滿未經撤銷，視為執行完畢等情，有臺灣高等法
    院被告前案紀錄表（見本院卷第107至157頁）在卷足憑，是
    其於受徒刑之執行完畢後，5年以內故意再犯本案有期徒刑
    以上之2罪，均為累犯。本院依司法院大法官會議釋字第775
    號解釋意旨，考量被告於104年間即曾因竊盜犯行經法院判
    決處刑及執行，其經由前案之偵審及執行程序，理應深知竊
    取他人財物乃破壞、侵奪他人之財產權或所有權，為法所不
    允許之行為，卻仍無視國家刑罰法令，率爾再犯本案2次竊
    盜犯行，嚴重危害他人財產安全，顯見其對於刑罰之反應力
    薄弱，主觀上呈現之惡性亦較重，而依刑法第47條第1項累
    犯之規定加重其刑，復無違反比例原則，爰就被告本案2次
    犯行均依法加重其刑。
  ㈤爰審酌被告除前述構成累犯之前科外，尚有強盜、傷害、偽
    造文書、侵占、其他施用毒品及竊盜犯行迭經法院判決處刑
    及入監執行之紀錄，有前揭被告之前案紀錄表在卷可參（見
    本院卷第107至157頁），難認素行良好；詎其不知警惕，不
    思循正途獲取財物，猶恣意竊取前揭被害人管領之財物，顯
    然欠缺尊重他人財產權之觀念，守法意識薄弱，亦危害社會
    治安，所為誠值非難；惟念及被告犯後始終坦承犯行之態度
    尚可，再考量被告本案竊得之財物價值合計僅800元，及被
    告迄未與被害人洪慶鐘、楊耀東達成和解，或設法彌補其犯
    罪行為所生損害等節，兼衡被告自陳為國中肄業之智識程度
    ，及其因另案入監執行前係從事粗工工作，日薪約1,100元
    ，家中尚有父親及已出嫁之姊妹之家庭生活、工作經濟狀況
    （見本院卷第173頁）等一切情狀，分別量處如主文所示之
    刑，並均諭知易科罰金之折算標準。復基於數罪併罰限制加
    重與多數犯罪責任遞減原則，考量被告本案所犯均為竊盜之
    財產犯罪，以其所犯數罪反應出之人格特性、加重效益及整
    體犯罪非難評價等總體情狀綜合判斷，就其所犯2罪，合併
    定其應執行之刑如主文所示，並諭知易科罰金之折算標準。
    　　
三、關於沒收：
  ㈠就供犯罪所用之物部分：
    被告本案事實欄一、二用以行竊之自製工具即釣魚線綁鐵片
    黏雙面膠，固均為其所有，然並未扣案，考量被告供稱已將
    該等行竊工具丟棄（見本院卷第163至164頁），且該等物品
    原具有一般正常用途，並非違禁物，又依卷存事證無從確認
    該等自製工具現仍存在，因認沒收該等工具欠缺刑法上之重
    要性，且對於犯罪預防並無實益，為免將來執行困難，爰依
    刑法第38條之2第2項規定，不予宣告沒收或追徵。
  ㈡就犯罪所得部分：
    按犯罪所得，屬於犯罪行為人者，沒收之；於全部或一部不
    能沒收或不宜執行沒收時，追徵其價額，刑法第38條之1第1
    項前段、第3項分別定有明文。查被告以事實欄一之犯行竊
    得之香油錢200元，及以事實欄二所示分工竊取得手之香油
    錢600元，均經其花用殆盡乙情，業據被告供明在卷（見偵3
    849號卷第13至14頁；偵4505號卷第14頁；本院卷第164頁）
    ，是上開未扣案合計800元之香油錢既為被告本案2次竊盜犯
    行之不法利得，爰依刑法第38條之1第1項前段、第3項之規
    定宣告沒收，並於全部或一部不能沒收或不宜執行沒收時，
    追徵其價額。
據上論斷，應依刑事訴訟法第273條之1第1項、第299條第1項前
段，刑法第320條第1項、第28條、第47條第1項、第41條第1項前
段、第51條第5款、第38條之1第1項前段、第3項、第38條之2第2
項，刑法施行法第1條之1第1項，判決如主文。
本案經檢察官王聖豪提起公訴，檢察官蔡如琳到庭執行職務。
中　　華　　民　　國　　110 　年　　9 　　月　　30　　日
                  刑事第三庭  法  官  蘇珈漪
以上正本證明與原本無異。
如不服本判決應於收受判決後 20 日內向本院提出上訴書狀，並
應敘述具體理由；其未敘述上訴理由者，應於上訴期間屆滿後
20 日內向本院補提理由書（均須按他造當事人之人數附繕本）
。「切勿逕送上級法院」。
                              書記官  曾百慶
中　　華　　民　　國　　110 　年　　9 　　月　　30　　日

附錄本案論罪科刑法條全文：
中華民國刑法第320條
意圖為自己或第三人不法之所有，而竊取他人之動產者，為竊盜
罪，處5年以下有期徒刑、拘役或50萬元以下罰金。
意圖為自己或第三人不法之利益，而竊佔他人之不動產者，依前
項之規定處斷。
前2項之未遂犯罰之。